臺灣花蓮地方法院民事簡易判決
110年度花簡字第324號
原      告  莊芃蓁  
被      告  黃明華  

上列當事人間請求侵權行為損害賠償事件，原告提起刑事附帶民
事訴訟，經本院刑事庭裁定移送前來（110年度附民字第58號）
，本院於民國110年11月1日言詞辯論終結，判決如下：
    主      文
被告應給付原告新臺幣（下同）205,020元，及自民國110年6月2
9日起至清償日止，按週年利率百分之5計算之利息。
訴訟費用由被告負擔。
本判決得假執行，但被告如以205,020元為原告預供擔保，得免
為假執行。 
    事實及理由
一、原告主張：被告於民國109年8月24日上午10時前某日時許，
    參與微信網路通訊軟體暱稱「路易威登」之詐欺集團(下稱
    系爭詐欺集團)，並由該詐欺集團成員先於109年8月24日上
    午10時許，假冒中華電信公司員工，撥打電話向原告詐稱：
    行動電話費用逾期未繳納，且個人資料被盜用云云，再假冒
    公務員「士林分局隊長許智傑」、「檢察官張清雲」向原告
    詐稱：手機打了國際電話花了2萬多元，且名下帳戶涉及洗
    錢，應交出現金款項及銀行存摺，否則將遭逮捕等語，原告
    因而陷於錯誤，而依系爭詐欺集團成員指示，臨櫃自其臺灣
    銀行花蓮分行00000000000號帳戶提領現金新臺幣（下同）1
    60,000元後，連同前揭帳戶、金融卡及土地銀行花蓮分行00
    0-000-00000-0號帳戶、金融卡，以信封袋封存後，置放在
    其花蓮縣○○鄉住○○○○○號不詳之吉普車車蓋上，並將密碼告
    知系爭詐欺集團成員，被告與訴外人即系爭詐欺集團成員葉
    正彬於接獲指令後，於同日15時36分、15時37分、15時38分
    、15時40分前往中華郵政股份有限公司富國郵局ATM提款機
    ，提領3,000元、10,000元、20,000元、12,000元得手，致
    原告受有205,020元（含ATM提款手續費）款項之損害，爰依
    侵權行為損害賠償之法律關係提起本件訴訟等語。並聲明：
    如主文第1項所示。
二、被告則以：我現在已經入監執行，也沒有錢可以賠償被害人
    ，對於原告的請求我可以接受，但錢不是我花的，我沒有什
    麼話講，我會儘量賠償給被害人，但是一次叫拿我200,000
    元出來，我沒有辦法等語，資為抗辯。並聲明：原告之訴駁
    回。
三、得心證之理由：
  ㈠按因故意或過失，不法侵害他人之權利者，負損害賠償責任
    。故意以背於善良風俗之方法，加損害於他人者亦同；數人
    共同不法侵害他人之權利者，連帶負損害賠償責任；不能知
    其中孰為加害人者，亦同；連帶債務之債權人，得對於債務
    人中之一人或數人或其全體，同時或先後請求全部或一部之
    給付，民法第184條第1項、第185條、第273條第1項分別定
    有明文。未按有無資力償還，乃係執行問題，不得據為不負
    履行義務之抗辯。
  ㈡原告主張於上開時、地，遭被告所屬系爭詐欺集團成員共同
    詐騙，致受有205,020元之財產損害，被告並經本院刑事庭
    以110年度金訴字第5號判決判處犯三人以上冒用公務員名義
    詐欺取財罪有罪確定等情，業據本院依職權調取上開刑事卷
    宗核閱屬實，復為被告所不爭執。而被告雖辯稱無力賠償原
    告云云，惟有無資力償還係執行問題，不得據為不負履行義
    務之抗辯，已如上述，是被告所辯自無理由。而被告既屬系
    爭詐欺集團成員之一，對本件原告所受之損害，自應與其他
    詐欺集團成員連帶對原告負損害賠償之責，而原告亦得依連
    帶債務之債權人之身分，就本件損害對被告為全部之請求。
    從而，原告請求被告賠償其因本件詐欺行為所受之全部損害
    ，自屬有據。
  ㈢末按給付無確定期限者，債務人於債權人得請求給付時，經
    其催告而未為給付，自受催告時起，負遲延責任。其經債權
    人起訴而送達訴狀，與催告有同一之效力，民法第229條第2
    項定有明文。又遲延之債務，以支付金錢為標的者，債權人
    得請求依法定利率計算之遲延利息。但約定利率較高者，仍
    從其約定利率；而應付利息之債務，其利率未經約定，亦無
    法律可據者，週年利率為百分之5，亦為同法第233條第1項
    及第203條所明定。本件侵權行為之債係未定期限之債，而
    本件刑事附帶民事起訴狀繕本係於110年6月28日送達被告，
    業為兩造所不爭執（見本院卷第48頁），是原告請求自起訴
    狀繕本送達翌日即110年6月29日起至清償日止，按週年利率
    百分之5計算之利息，自屬有理。
四、綜上所述，原告依侵權行為之法律關係請求被告給付如主文
    第1項所示，為有理由，應予准許。
五、本件原告勝訴部分係就民事訴訟法第427條第1項訴訟適用簡
    易程序所為被告敗訴之判決，依同法第389條第1項第3款規
    定，應依職權宣告假執行。並依同法第392條第2項規定，依
    職權宣告被告如為原告預供擔保，得免為假執行。
六、本件係刑事附帶民事訴訟，而由本院刑事庭移送前來，依刑
    事訴訟法第504條第2項之規定，免納裁判費，且至本件言詞
    辯論終結時，亦未發生其他訴訟費用，故無從確定訴訟費用
    之數額。惟依法仍應依民事訴訟法第78條規定，諭知訴訟費
    用由被告負擔，以備將來如有訴訟費用發生時，得以確定其
    數額，併予敘明。
中    華    民    國   110    年    11    月    12    日
                  花蓮簡易庭  法  官  李立青
上列為正本係照原本作成。
如不服本判決，應於送達後20日內，向本院提出上訴狀並表明上
訴理由，如於本判決宣示後送達前提起上訴者，應於判決送達後
20日內補提上訴理由書(須附繕本)。　　　　　　　　
中　　華　　民　　國　　110 　年　　11　　月　　12　　日
                              書記官  洪美雪